臺灣花蓮地方法院民事判決　九十一年度簡上字第一六號
　　上　訴　人　丙○○
　　訴訟代理人　丁○○
　　被上訴人　　甲○○
　　被上訴人　　乙○○
右當事人間請求侵權行為損害賠償事件，上訴人對於中華民國九十一年四月二十四日
本院花蓮簡易庭九十一年度花簡字第六一號第一審判決提起上訴，本院判決如左：
    主      文
上訴駁回。
第二審訴訟費用由上訴人負擔。
    事      實
甲、上訴人方面：
  一、聲明：原判決不利於上訴人部分廢棄；該廢棄部分駁回被上訴人在原審之訴。
  二、陳述：除與原審判決書所載者相同茲予引用外，補稱：被上訴人甲○○於肇事
      時車速過快，此有肇事現場並無甲○○之煞車痕及由被上訴人之車輛撞擊上訴
      人車輛之左後輪等情可證，且被上訴人應禮讓行駛幹道之上訴人，其未遵守交
      通規則，應屬與有過失。而被上訴人於原審所提出之工作證明有造假或不實之
      情形，原判決採為判決之基礎恐有疑義。另被上訴人乙○○之看護費用及精神
      損害賠償，以及被上訴人甲○○機車受損之賠償金額，原判決所准許之金額均
      屬偏高。
  三、證據：援用原審之立證方法。
乙、被上訴人方面：
  一、聲明：駁回上訴。
  二、陳述：除與原審判決書所載者相同茲予引用外，補稱：被上訴人甲○○於當時
      車速約僅時速三十公里左右，上訴人方面則約時速七、八十公里，被上訴人方
      面並無肇事責任。
  三、證據：援用原審之立證方法。
    理      由
一、本件被上訴人於原審起訴主張：上訴人於九十年四月二十八日二十二時四十分許
    ，駕車不慎與被上訴人甲○○所駕駛後載其妻即被上訴人乙○○之機車發生擦撞
    ，致原告受傷，上訴人駕車後即逃離現場，其所涉過失傷害之犯行業經國防部東
    部軍事法庭確認無誤。被上訴人因上訴人之侵權行為受有下列損害：(一)醫療及看
    護費：計新台幣（下同）四萬七千元，依一般看護收費每日三千元計算，被上訴
    人乙○○住院五天計看護費一萬五千元，及後續醫療費用五萬元。(二)工作損失：
    因本案造成被上訴人乙○○無法工作六個月，每月一萬八千元。(三)精神慰撫金：
    因身體之傷害造成之痛苦，各請求十萬元及二萬元。(四)財物損失：機車一台毀損
    計三萬元。爰依侵權行為之法律關係請求上訴人給付被上訴人甲○○七萬七千元
    ，給付被上訴人乙○○二十五萬八千元，及均自起訴狀繕本送達翌日即九十一年
    一月十八日起至清償日止，按年息百分之五計算之利息等語。上訴人於原審則以
    ：我已經支付被上訴人之全部醫療費用，對車子折舊後價值一萬元部分不爭執，
    並願賠償，本件車禍事故雙方均有過失，又被上訴人請求金額過高等語資為抗辯
    。
二、上訴人復執前詞以為上訴，被上訴人則以上揭辯解而請求駁回上訴。是以，本件
    爭點即為：被上訴人就系爭車禍是否與有過失？被上訴人所為之損害賠償請求是
    否適當？
三、經查：
  (一)被上訴人於原審業提出國防部東部地方軍事法院檢察署軍事檢察官起訴書、國防
    部東部地方軍事法院判決書各一份為證，原審法院並依職權調閱上開刑事卷宗，
    並將附於該卷宗內之相關道路交通事故調查報告表、診斷書、花蓮縣警察局舉發
    違反道路交通管理事件通知單及筆錄等影印附卷，而上訴人於九十年四月二十九
    日警訊中亦自承其駕車時速約八十公里，由此已堪認定上訴人未遵守「行車速度
    ，應按標誌之規定，在市區道路，時速不得超過四十公里；行經無號誌之交岔路
    口，應減速慢行，作隨時停車之準備；汽車行駛時，駕駛人應注意車前狀況，並
    隨時採取必要之安全措施」，於道路交通安全規則第九十三條第一項第一款、第
    四款及第九十四條第三項之規定，上訴人就系爭車禍之發生，顯有過失，且其過
    失行為與被上訴人所受傷害間有相當因果關係。上訴人雖主張被上訴人與有過失
    ，但以前開道路交通事故調查報告表所顯示之被上訴人機車碎片散落距離長達約
    二十四點四公尺之情形觀之，應可推論上訴人當時車速過快致被上訴人甲○○臨
    場之反應時間縮短，故上訴人徒以肇事現場無甲○○之煞車痕，及被上訴人之車
    輛遭撞擊之處為左後輪等情形，即不足以顯示被上訴人甲○○當時具有超速行駛
    及未禮讓幹道車輛之過失，此外，上訴人即未能再提出任何證據以實其說，本院
    就其所為被上訴人與有過失之主張，即難採信。
  (二)上訴人另對於原判決就被上訴人請求之損害賠償費用，爭執稱所許金額過高云云
    ，爰就原判決所准許之各項損害賠償費用逐一予以審視如下：就醫療費用及財
    物損失（即機車部分）部分，原判決係以花蓮醫院九十一年三月一日函及所附繳
    費證明，及被上訴人於原審提出之估價單一份，及由交通部公路局台北區監理所
    花蓮監理站之函文及所附機車車籍查詢表一份為憑，且上訴人業於本件準備程序
    中稱：原判決准許醫療費用部分我們不爭執等語，及稱：機車部分對造所提出之
    一萬元的估價單我們沒有疑問等語，此外，上訴人就此二部分亦未能提出足以動
    搖前開證據證明力之反證，是本院即難認原判決所准許之醫療費及財物損失二部
    分之金額有何過高之處。針對工作損失部分，原判決業已駁回被上訴人在原審
    之請求，被上訴人在本件上訴中既未提出上訴，上訴人予以爭執稱所提工作證明
    之真實性有疑云云，即無任何實益及必要。就看護費用部分：被上訴人乙○○
    於原審主張其因本件車禍受傷住院，住院期間自九十年四月二十八日起至同年五
    月三日止等情，業據其提出診斷書一份為憑，應堪信為真實，縱使其在住院期間
    未僱用專業之看護人員擔任看護，但由其親屬、配偶即被上訴人甲○○擔任看護
    ，應得認其已受有相當於看護費之損害，得向上訴人請求賠償。又坊間經受過病
    患服務員訓練合格之病服員每日看護價格為二千元，此亦據原審向花蓮醫院查明
    ，此有該醫院九十一年三月二十一日函一份在卷可參，是原判決就被上訴人乙○
    ○請求住院五日期間之看護費用一萬元（2000×5＝10000），予以准許，並無不
    當。另就精神上損害賠償部分：被上訴人因上訴人上開傷害行為而受傷，被上
    訴人乙○○並因而住院，行動不便，精神上應受有相當之痛苦，原判決審酌被上
    訴人甲○○為職業軍人，月收入約五萬元，被上訴人乙○○為家庭主婦，上訴人
    為職業軍人，上訴人自承其月收入約三萬五千元等兩造之身分、地位、收入暨上
    訴人過失傷害行為致被上訴人所受傷害、行動不便之痛苦等一切情狀，認被上訴
    人甲○○請求精神上損害賠償二萬元、被上訴人乙○○請求七萬元，亦稱允當。
四、綜前所述，上訴人所爭執之被上訴人與有過失及原判決准許之損害賠償金額過高
    等情，均未能認為實在，本件上訴即為無理由，應予駁回。
五、據上論結，本件上訴為有理由，依民事訴訟法第四百三十六條之一第三項、第四
    百四十九條第一項、第七十八條，判決如主文。
中　　　華　　　民　　　國　　九十一　　年　　　七　　　月　　二十四  　日
　　　　　　　　　　　　臺灣花蓮地方法院民事庭
~B審判長法官　陳心弘
~B法　　　官　林碧玲
~B法　　　官　郝燮戈
右正本証明與原本無異。
~B法院書記官　高明正
中　　　華　　　民　　　國　　九十一　　年　　　七　　　月　　二十五　　日
